# 受托加工时的会计处理问题

提问人：rainy418 时间：2012-01-30 17:44:24
收到客户发来的代加工的半成品B，公司加工成为产品A后入库。这种情况下，入库的产品有客户送来的半成品B的价值，也有企业自己加工过程发生的费用和成本，那么仓库中的产品A是否应当作为存货列报在报表中呢？

回答人：chenyiwei
关键是：本会计主体是否就客户提供的原材料，承担了所有权上的主要风险和报酬，尤其是公允价值变动风险、残次冷背和积压风险等。如果不承担剩余风险和报酬的，则存货价值中就不含客户提供的代加工原材料的价值，仅包含本企业实际发生的代加工和代垫辅助材料成本。类似问题在本版面上讨论很多，你可以搜索一下看看。